
\vspace{1.8em}
\begin{minipage}{\textwidth}
\stepcounter{mallinumber}
\textbf{Tüüpsõnamall \arabic{mallinumber}\,\vadja{maamuna}}\\

\begin{sideways}
\begin{tabular}{l l}
muutvormimall & tunnused \\
\hline
\underline{maamun}\,+\,a & \textsc{ sg nom } \\
\underline{maamun}\,+\,a & \textsc{ sg gen } \\
\underline{maamun}\,+\,a & \textsc{ sg par } \\
\underline{maamun}\,+\,asõ & \textsc{ sg ill } \\
\underline{maamun}\,+\,az & \textsc{ sg ine } \\
\underline{maamun}\,+\,ass & \textsc{ sg ela } \\
\underline{maamun}\,+\,allõ & \textsc{ sg all } \\
\underline{maamun}\,+\,all & \textsc{ sg ade } \\
\underline{maamun}\,+\,alt & \textsc{ sg abl } \\
\underline{maamun}\,+\,assi & \textsc{ sg tra } \\
\underline{maamun}\,+\,assaa & \textsc{ sg ter } \\
\underline{maamun}\,+\,aka & \textsc{ sg com } \\
\underline{maamun}\,+\,ad & \textsc{ pl nom } \\
\underline{maamun}\,+\,õjõ & \textsc{ pl gen } \\
\underline{maamun}\,+\,õit & \textsc{ pl par } \\
\underline{maamun}\,+\,õisõ & \textsc{ pl ill } \\
\underline{maamun}\,+\,õiz & \textsc{ pl ine } \\
\underline{maamun}\,+\,õiss & \textsc{ pl ela } \\
\underline{maamun}\,+\,õillõ & \textsc{ pl all } \\
\underline{maamun}\,+\,õill & \textsc{ pl ade } \\
\underline{maamun}\,+\,õilt & \textsc{ pl abl } \\
\underline{maamun}\,+\,õissi & \textsc{ pl tra } \\
\underline{maamun}\,+\,õissaa & \textsc{ pl ter } \\
\underline{maamun}\,+\,õika & \textsc{ pl com } \\
\end{tabular}
\end{sideways}
\captionof{table}{Tüüpsõna \arabic{mallinumber}\,\textit{maamuna} ekstraheeritud muutvormimallid.}
\label{tab:tüüpsõnamall-maamuna}

\end{minipage}

 
\vspace{1em}
\noindent Tüüpsõna hõlmab vormisõnastiku 3 lekseemi: \vadja{\underline{maamun}a, \underline{mun}a} ja \vadja{\underline{kal̕indor}a}.
